【裁判字號】    90,易,2757
【裁判日期】    900906
【裁判案由】    傷害等
【裁判全文】
臺灣板橋地方法院刑事判決                          九十年度易字第二七五七號
    公  訴  人  台灣板橋地方法院檢察署檢察官
    被      告  甲○○
右列被告因傷害等案件，經檢察官提起公訴（九十年度偵字第一０九一二、一一四七
三號），本院判決如左：
    主  文
甲○○連續違反法院依家庭暴力防治法第十三條所為之不得實施身體或精神上不法侵
害與騷擾之民事通常保護令裁定，處拘役伍拾日，如易科罰金，以佰元折算壹日。
緩刑貳年，緩刑期內，付保護管束。
    事  實
一、甲○○與乙○○二人前係夫妻之關係（現業已協議離婚），屬家庭暴力防治法第
    三條第一款之家庭成員關係，乙○○因不堪甲○○長期施暴，經本院於民國（下
    同）九十年四月十二日核發八十九年度家護字第九一四號民事通常保護令，諭令
    甲○○不得對乙○○實施身體或精神上不法侵害之行為，亦不得直接或間接對於
    乙○○為騷擾之行為，上開保護令業經甲○○合法收受。嗣因乙○○另循法律途
    徑訴請裁判離婚，於九十年五月十一日下午三時許，甲○○接獲本院離婚案開庭
    通知，心生不滿，即前往位於台北縣中和市○○街八十八巷十之四號乙○○住處
    與其理論，乙○○為取得證據，預藏錄音機，惟被甲○○發覺有異，欲搶下錄音
    機，竟違反上開保護令及傷害之犯意，將乙○○壓制在床，徒手毆打乙○○臉部
    等部位，致使乙○○受有頭部外傷合併頭皮擦挫傷、上下肢多處擦挫傷、腹部鈍
    挫傷等傷害（傷害部分業據乙○○撤回告訴）。又於九十年六月二十二日晚間，
    接獲乙○○通知返回上址領取郵件，於同日晚間七時四十分許，甲○○返回上址
    樓下信箱中領取郵件後，即上樓要求與乙○○商談事情，並質問乙○○為何提出
    告訴，乙○○不予理睬，逕回房休息，甲○○竟基於同前違反上開保護令之概括
    犯意，一再敲門，對於乙○○為騷擾，實施精神上不法之侵害行為，違反前開保
    護令所為不得實施身體或精神上不法侵害與禁止直接騷擾之規定，經乙○○報警
    處理而查獲。
二、案經被害人乙○○訴由台北縣警察局中和分局先後報請台灣板橋地方法院檢察署
    檢察官偵查起訴。
    理  由
一、訊據被告甲○○對於上述九十年五月十一日與乙○○爭搶錄音機之事實坦承不諱
    ，惟矢口否認有傷害之犯行，並辯稱：當時伊與乙○○爭搶錄音機時有拉扯，可
    能乙○○因而受傷，伊並未毆打乙○○；另六月二十二日伊係經過乙○○之同意
    才會回去，伊係要與乙○○談事情，因乙○○回房間，伊才會敲乙○○房門二次
    云云。經查，右揭事實，業據告訴人乙○○分別於警訊時及偵審中指訴綦詳，並
    有診斷證明書乙紙在卷可稽，且依上開診斷證明書記載告訴人之傷勢為頭部外傷
    合併頭皮擦挫傷、上下肢多處擦挫傷及腹部鈍挫傷以觀，顯非如被告所言係拉扯
    所致。是被告所辯各節，顯屬飾卸之詞，不足採信。再被告不得對被害人乙○○
    實施身體或精神上不法侵害之行為，不得直接或間接對於被害人乙○○為騷擾之
    行為，有本院八十九年度家護字第九一四號民事通常保護令附卷可佐。罪證明確
    ，被告犯行洵堪認定。
二、核被告所為，係犯家庭暴力防治法第五十條第一款、第二款之違反民事保護令罪
    。又被告先後二次犯行，時間緊接，且犯罪構成要件相同，顯係基於概括犯意為
    之，為連續犯，應論以一罪並加重其刑。爰審酌被告之品行、智識程度及被告犯
    罪後態度等一切情狀，量處如主文所示之刑，並諭知易科罰金之折算標準，用資
    懲儆。末查；被告前未曾受有期徒刑以上刑之宣告，此有台灣高等法院檢察署刑
    案紀錄簡覆表在卷可徵。本件被告初犯本罪，且現已與被害人乙○○離婚，被害
    人亦表示願意原諒被告（經記明筆錄在卷），故被告經此偵審程序，信已足收警
    惕之效，應無再犯之虞，本院認其宣告之刑以以暫不執行為適當，依法諭知緩刑
    二年及並於緩刑期內付保護管束，以勵自新，並策來茲。
三、至公訴人認被告於九十年五月十一日毆傷被害人乙○○之行為，尚犯有刑法第二
    百七十七條第一項傷害之罪嫌，經告訴人乙○○具狀撤回告訴，有撤回告訴狀附
    卷可憑；惟因公訴人認與前揭已論罪部分為想像競合犯，故不另為不受理判決之
    諭知，附此敘明。
據上論斷，應依刑事訴訟法第二百九十九條第一項前段，家庭暴力防治法第五十條第
一款、第二款、第三十條第一項，刑法第十一條前段、第五十六條、第四十一條第一
項前段、第七十四條第一款，罰金罰鍰提高標準條例第二條，判決如主文。
本案經檢察官謝宗甫到庭執行職務
中      華      民      國      九十        年    九      月    六      日
                                      台灣板橋地方法院刑事第二庭
                                          法  官  潘  長  生
右正本證明與原本無異
如不服本判決應於送達後十日內向本院提出上訴狀
                                          書記官  王  增  華
中      華      民      國      九十        年    九      月    十三    日
附錄本案論罪科刑法條全文：
家庭暴力防治法第五十條：
違反法院依第十三條、第十五條所為之下列裁定者，為本法所稱之違反保護令罪，處
三年以下有期徒刑、拘役或科或併科新臺幣十萬元以下罰金：
一、禁止實施家庭暴力行為。
二、禁止直接或間接騷擾、接觸、通話或其他連絡行為。
三、命遷出住居所。
四、遠離住居所、工作場所、學校或其他特定場所。
五、命完成加害人處遇計畫：戒癮治療、精神治療、心理輔導或其他治療、輔導。


司法院資訊處製作；財團法人民間司法改革基金會備份。
